最  高  行  政  法  院  裁  定
111年度聲再字第353號
聲  請  人  達通科技股份有限公司
代  表  人  張世娟              
上列聲請人因與相對人經濟部智慧財產局間確認行政處分無效事
件，對於中華民國111年5月26日本院111年度聲再字第209號裁定
，聲請再審，本院裁定如下：
　　主  文
再審之聲請駁回。
再審訴訟費用由聲請人負擔。
　　理  由
一、按「智慧財產案件之審理依本法之規定；本法未規定者，分
    別依民事、刑事或行政訴訟程序應適用之法律。」智慧財產
    案件審理法第1條定有明文。而當事人對於確定裁定聲請再
    審，應依行政訴訟法第283條準用同法第277條第1項第4款之
    規定表明再審理由，此為必須具備之程式。所謂表明再審理
    由，必須指明確定裁定有如何合於再審事由之具體情事，始
    為相當；倘僅泛言有何條款之再審事由而無具體情事者，尚
    難謂已合法表明再審理由。又行政訴訟法第273條第1項第1
    款所謂「適用法規顯有錯誤」，係指確定裁判所適用之法規
    有顯然不合於法律規定，或與司法院現尚有效之大法官解釋
    、憲法法庭裁判意旨顯然違反者。至於法律上見解之歧異或
    事實之認定，再審原告對之縱有爭執，要難謂為適用法規錯
    誤，而據為再審之理由。
二、聲請人前因確認行政處分無效事件，提起行政訴訟，經智慧
    財產法院(民國110年7月1日更名為智慧財產及商業法院)108
    年度行專訴字第20號行政裁定駁回其訴，復經本院109年度
    裁字第585號裁定駁回其抗告確定後，聲請人先後多次聲請
    再審，均經本院分別裁定駁回在案。聲請人仍不服，對最近
    一次即本院111年度聲再字第209號再審確定裁定（下稱原確
    定裁定），以有行政訴訟法第273條第1項第1款所定「適用
    法規顯有錯誤」事由，提起本件再審之聲請。
三、聲請意旨略謂：聲請人前次聲請再審，已於聲請狀內表明聲
    請再審之理由，且經本院審查股依行政訴訟法第107條規定
    完成程序審查，確認無起訴不合法或不備其他要件，而以電
    腦抽籤分案，即與法律上不得據為再審理由之情形有間，非
    再審之聲請不合法，原確定裁定謂聲請人於聲請狀表明之再
    審理由，無非係對前訴訟程序之爭執事項為不服之指摘，而
    以聲請人未具體表明再審理由，以不合法駁回其再審聲請，
    明顯違背證據法則、論理及經驗法則，適用法規顯有錯誤等
    語。經核聲請人上開聲請再審理由，係以與原確定裁定關於
    有無合法表明再審理由之歧異法律見解，對原確定裁定為爭
    執，要難據為再審之理由，其再審之聲請顯無再審理由，應
    予駁回。
四、據上論結，本件聲請為無理由。依行政訴訟法第283條、第2
    78條第1項、第104條、民事訴訟法第95條、第78條，裁定如
    主文。
中　　華　　民　　國　　111 　年　　9 　　月　　15　　日
                    最高行政法院第三庭
                        審判長法官  胡  方  新
　　　　　　　　　　　　      法官  曹  瑞  卿
　　　　　　　　　　　　　　　法官　林  惠  瑜
                              法官　梁  哲  瑋
                              法官　蕭  惠  芳

以  上  正  本  證  明  與  原  本  無  異
中　　華　　民　　國　　111 　年　　9 　　月　　15　　日
　　　　　　　　　　　　　　　書記官　高  玉  潔